【裁判字號】    99,易,305
【裁判日期】    990621
【裁判案由】    竊盜
【裁判全文】
臺灣臺南地方法院刑事判決               99年度易字第305號
公  訴  人  臺灣臺南地方法院檢察署檢察官
被      告  戊○○
            丙○○
            甲○○
上列被告等因竊盜案件，經檢察官提起公訴（99年度營偵字第22
4號），本院判決如下：
    主  文
戊○○、丙○○、甲○○結夥三人以上攜帶兇器竊盜未遂，各處
有期徒刑柒月，扣案之圓鋸切割器壹具及大型鐵撬、小型鐵撬、
鐵鎚、扳手、活動扳手各壹支以及手套壹雙、工具包壹只，均沒
收。均緩刑貳年，並均應向指定之政府機關、政府機構、行政法
人、社區或其他符合公益目的之機構或團體，提供伍拾伍小時之
義務勞務，緩刑期間付保護管束。
    事  實
一、戊○○夥同丙○○及甲○○，三人共同基於意圖為自己不法
    所有之犯意聯絡，於民國 99年1月24日上午11時50分許，由
    戊○○駕駛車牌號碼ＶＧ─2656號自小貨車，搭載丙○○及
    甲○○至無人看管之臺南縣北門鄉急水溪海洋放流北門污水
    處理廠，三人並攜帶戊○○所有而內置客觀上可供為兇器使
    用之圓鋸切割器1具、鐵鎚、鐵製扳手及鐵製活動扳手各1支
    之工具包1只，及同為戊○○所有之大型鐵撬、小型鐵撬各1
    支以及手套 1雙進入該廠內，欲將臺南縣政府水利處管理之
    一座已平放於地面之大型鐵製抽水馬達（頭尾約長2公尺，
    直徑約70、80公分，約2至3噸重，下稱本件抽水馬達）予以
    拆解成零件後再運走變賣，然戊○○戴上前揭手套，並與丙○○及甲○○合力用上開 2支鐵撬翻轉本件抽水馬達露出外
    殼之螺絲位置，再持扳手將固定本件抽水馬達外殼之螺絲7
    支及大型螺絲帽1個卸下，還尚未完成拆解之際，即遭警到
    場逮獲，並扣得上開圓鋸切割器1具及大型鐵撬、小型鐵撬
    、鐵鎚、扳手、活動扳手各1支以及手套1雙、工具包1只。
二、案經臺南縣警察局學甲分局報請臺灣臺南地方法院檢察署檢
    察官偵查起訴。
    理  由
一、本件係經被告戊○○、丙○○及甲○○於準備程序為有罪之
    表示，而經本院裁定以簡式審判程序加以審理，依刑事訴訟
    法第273條之2、第159條第2項規定，不適用傳聞法則有關限
    制證據能力之相關規定，合先敘明。
二、訊據被告三人對於上揭事實均坦承不諱，核與證人即被告戊○○於偵訊中之證述、證人即臺南縣政府水利處技士丁○○
    於司法警察調查中及審理中之證述情節相符，並有贓物認領
    保管單、扣押物品目錄表各 1紙，以及竊案現場及扣押物品
    相片35張可稽，復有被告三人於竊盜時所攜帶之圓鋸切割器
    1 具及均為鐵製之大型鐵撬、小型鐵撬、鐵鎚、扳手、活動
    扳手各1 支以及供竊盜時使用之手套1雙、工具包1只扣案為
    證，事證明確，被告三人犯行均洵堪認定。
三、按前揭圓鋸切割器、大型鐵撬、小型鐵撬、鐵鎚、扳手，均
    屬鐵製且尖硬、銳利之器具，客觀上均足以威脅人之生命身
    體之安全，可供兇器使用。核被告三人所為，均犯刑法第32
    1條第2項、第1項第3款、第4 款之結夥三人以上攜帶兇器竊
    盜未遂罪。被告三人就上開犯罪，有犯意之聯絡及行為之分
    擔，應為共同正犯。起訴書固記載查扣之物品中，有起子及
    扳手各1支，手套為1只，然依警卷之扣押物品相片以及本院
    勘驗，所扣案者應為手套1雙、扳手及活動扳手各1支，有扣
    押物品相片4張（見警卷54、55頁）及本院99年6月10日勘驗
    筆錄可憑，起訴書上開記載容有所誤，應予更正。再被告三
    人均陳稱其等係計劃將本件抽水馬達予以拆解成零件後再運
    走變賣，惟僅持扳手將該抽水馬達外殼之螺絲 7支及大型螺
    絲帽 1個卸下，都尚未拆開外殼時即遭警逮捕等語，且證人
    丁○○於審理中除稱：該平放於地面之大型鐵製本件抽水馬
    達，頭尾約長2公尺，直徑約70、80公分，約 2至3噸重，若
    要運走，須有三腳架之類之工具，然我經警通報而至現場時
    ，並未見有三腳架或起重設備，現場查獲之螺絲 7支及大型
    螺絲帽 1個係供鎖固定本件抽水馬達外殼使用，當時該抽水
    馬達只有剛被拆下螺絲，未將外殼整個拆開等語外，尚稱：
    被告應不太可能要將整個本件抽水馬達吊走，因為現場並無
    吊的工具，必須要先拆解掉後才能將零件載走等語至明，再
    依現場相片，亦未見架有吊動本件抽水馬達之設備存在，則
    依上開被告三人及證人所陳，以及由被告三人持扳手將固定
    本件抽水馬達外殼之螺絲、螺絲帽卸下，而非架設吊具企圖
    將該抽水馬達吊離之舉動，被告三人陳稱其等係欲將本件抽
    水馬達予以拆解成零件後再行運走之情，應屬可信，是被告
    三人固已將固定本件抽水馬達外殼之螺絲7支及螺絲帽1個拆
    下，然此應為將該抽水馬達拆解成零件再運走之竊盜計劃中
    之階段步驟，尚難認為業已完成整個竊盜行為，就被告三人
    之作為，應評價為已著手竊盜犯罪之實行，然尚未完成之未
    遂犯，應依刑法第25條第 2項規定按既遂犯之刑度減輕之，
    檢察官認為被告三人應構成竊盜既遂，容有誤會。
四、爰審酌被告三人為圖獲取金錢供己使用，竟持兇器竊取他人
    之財物欲變賣得款，侵害他人之財產安全，並破壞社會安寧
    ，然念渠等於犯後尚知坦承犯行，並將犯罪之過程陳述詳盡
    ，尚見悔意，犯後態度尚非欠佳等一切情狀，分別量處如主
    文所示之刑。再查被告三人先前均未曾因故意犯罪受有期徒
    刑以上刑之宣告，有臺灣高等法院被告全國前案紀錄表可憑
    ，其等因貪念失慮，致罹刑章，然均知坦承犯行，且與臺南
    縣政府水利處達成和解，且業按和解內容將本件抽水馬達修
    復原狀完畢，並獲該處原諒，除為臺南縣政府水利處之代理
    人丁○○於審理中所陳外，並有本院調解筆錄 1份及修復原
    狀完畢相片 2張可參，尚見有積極彌補過錯之意，信經本次
    偵審程序，當知所警惕而無再犯之虞，本院因認上開所宣告
    之刑以暫不執行為適當，爰依刑法第74條第1項第1款規定，
    均併予諭知緩刑 2年，以啟自新。再考量被告三人僅為圖得
    金錢，竟為竊盜犯行，顯係欠缺守法之正確觀念，為強化其
    法治概念，使其等於緩刑期內能深知警惕，並使緩刑宣告不
    致輕易遭到撤銷，本院乃認除前開緩刑宣告外，並依刑法第
    74條第2項第5款之規定，命被告三人應依執行檢察官之命令
    ，向指定之政府機關、政府機構、行政法人、社區或其他符
    合公益目的之機構或團體，提供55小時之義務勞務，併依刑
    法第93條第1項第2款規定，於緩刑期間付保護管束，俾能由
    觀護人予以適當督促，以期符合本件緩刑目的。再依刑法75
    條之1第1項第 4款規定，被告三人受緩刑之宣告，若違反本
    件依刑法第74條第2項第5款所定負擔，情節重大，足認原宣
    告之緩刑難收其預期效果，而有執行刑罰之必要者，得予撤
    銷緩刑之宣告，附為說明。扣案之圓鋸切割器 1具及鐵鎚、
    扳手、活動扳手各1支及裝放攜帶前揭物品使用之工具包1只
    ，以及大型鐵撬、小型鐵撬各 1支，以及被告戊○○實行本
    件竊盜行為時所戴之手套 1雙，均為被告戊○○所有且供實
    行本件竊盜犯罪使用之物，為被告三人坦認在卷，依共犯須
    就全體犯行負責之原則，應依刑法第38條第1項第2款規定，
    均宣告沒收。至於同扣案之發電機1臺、延長線1條，被告戊○○除陳稱該物品原本即放在其所駕駛之自小貨車上，供其
    從事防水、粗工之工作使用等語外，其與被告丙○○及甲○○均堅稱：渠等當時想說抽水馬達用扳手拆解即可，並無預
    想要使用上開發電機及延長線等語，且現場亦未見有何使用
    該發電機、延長線或其他足以顯示業有預備使用該發電機、
    延長線實行竊盜犯行之跡象，既無從確認該發電機1台及延
    長線1條與本件犯罪之實行相關，復非違柰物或須義務沒收
    之物，爰不併予宣告沒收，附此敘明。
據上論斷，應依刑事訴訟法第 299條第1項前段、第273條之1第1
項，刑法第28條、第321條第1項第 3款、第4款、第2項、第25條
第2項、第38條第1項第2款，第74條第1項第1款、第2項第5款、
第93條第1項第2款，判決如主文。
本案經檢察官乙○○到庭執行職務。
中    華    民    國    99    年    6     月    21    日
                  刑事第十庭  法  官  陳威龍
以上正本證明與原本無異。
如不服本判決應於收受本判決後10日內向本院提出上訴書狀，並
應敘述具體理由。其未敘述上訴理由者，應於上訴期間屆滿後20
日內向本院補提理由書狀（均須按他造當事人之人數附繕本）「
切勿逕送上級法院」。
                              書記官  吳昕韋
中    華    民    國    99    年    6     月    21    日
附錄本案論罪科刑法條全文：
刑法第321條第1項第1款、第3款、第2項
犯竊盜罪而有左列情形之一者，處6月以上、5年以下有期徒刑：
三、攜帶兇器而犯之者。
四、結夥三人以上而犯之者。
前項之未遂犯罰之。

司法院資訊處製作；財團法人民間司法改革基金會備份。
